【裁判字號】    97,小上,5
【裁判日期】    970430
【裁判案由】    清償借款等
【裁判全文】
臺灣花蓮地方法院民事裁定               97年度小上字第5號
上  訴  人  甲○○
                      之33號
被上訴人    乙○○
上列當事人間請求清償借款等事件，上訴人對於中華民國97年1
月9日本院96年度玉小字第128號第一審判決提起上訴，本院裁定
如下：
    主  文
上訴駁回。
第二審訴訟費用新台幣壹仟伍佰元由上訴人負擔。
    理  由
一、按對於小額程序之第一審裁判之上訴，非以其違背法令為理
    由，不得為之，民事訴訟法第436條之24第2項定有明文。所
    謂判決違背法令係指判決不適用法規或適用不當者而言。且
    依同法第436條之25規定，上訴狀應記載上訴理由，並表明
    原判決所違背之法令及其具體內容，以及依訴訟資料可認為
    原判決有違背法令之具體事實。是當事人對於小額程序第一
    審判決提起上訴，如依民事訴訟法第468條規定，以小額程
    序第一審判決有不適用法規或適用法規不當為理由時，其上
    訴狀或理由書應有具體之指摘，並揭示該法規之條項或其內
    容，若係成文法以外之法則，應揭示該法則之旨趣，倘為司
    法院解釋或最高法院之判例，則應揭示該判解之字號或其內
    容；如以民事訴訟法第469條所列各款情形為理由時，其上
    訴狀或理由書，應揭示合於該條款之事實。上訴狀或理由書
    如未依此項方法表明者，即難認為已對小額訴訟第一審判決
    之違背法令有具體之指摘，其上訴自難認為合法。
二、本件上訴意旨略以：訴外人曹青雲確以被上訴人之名義，並
    提出被上訴人所開立之取款憑條擔保，向上訴人借款新台幣
    10萬元，訴外人梁兆雄並未向上訴人借款，更未還錢予上訴
    人，則顯然被上訴人確實授權予訴外人曹青雲持前開取款憑
    條向上訴人借款，上訴人與訴外人梁兆雄間並無消費借貸關
    係，消費借貸關係係存在於兩造之間，被上訴人自應負返還
    借款之責。另縱認被上訴人未授權予訴外人曹青雲向上訴人
    借款，惟訴外人曹青雲持被上訴人開立之取款憑條向上訴人
    借款，依最高法院44年台上1424、44年台上1428號、56年台
    上2156號判例意旨，亦成立表見代理，被上訴人自負授權人
    之責任。又上訴人於民國88年6月7日係向被上訴人借款14萬
    5千元，而非向訴外人曹青雲借款，故原審判決竟認上訴人
    係向訴外人曹青雲借款，其認定事實顯有違誤，況被上訴人
    拒不還錢，上訴人因急需用錢，才另向被上訴人借款，是原
    審判決認事用法俱有違誤等語。
三、經查，上訴人前開上訴意旨，乃係就原審取捨證據、認定事
    實之職權行使，指摘其為不當，並就原審已論斷者，泛言原
    審適用法規有違誤，然其所指摘者，並非具體指明原審判決
    有如何違背法令之情事，更未指明原審判決所違反之法令條
    項或其內容以及依訴訟資料有何判決違背法令之具體事實，
    本院自不得僅以原審未採信上訴人之答辯，即認原判決有違
    背法令之情事，揆諸首開說明，本件難認上訴人已對原判決
    之違背法令有具體指摘，其上訴為不合法，應予駁回
四、訴訟費用負擔之依據：依民事訴訟法第78條。
中    華    民    國    97    年    4     月    30    日
                臺灣花蓮地方法院民事庭
                    審判長法官  湯文章
                    法      官  楊碧惠
                    法      官  陳燁真
以上正本係照原本作成
不得抗告。
中    華    民    國    97    年    4     月    30    日
                             書記官  王心怡


司法院資訊處製作；財團法人民間司法改革基金會備份。
